Inventaris van het archief van het Centraal Bestuur van de Arbeidsvoorziening [periode 1991-1995], (1990) 1991-1995
Nationaal Archief, Den Haag
- Het opstellen van de opdracht en het vaststellen van het rapport terzake van (wetenschappelijk) onderzoek betreffende het arbeidsvoorzieningsbeleid. 1991-2001, 193
  - Centraal Bestuur voor de Arbeidsvoorziening
    - Dossiers inzake onderzoek door onderzoekinstellingen naar trajectbemiddeling, 1990-1993.; 555, 569
      - Regioplan onderzoek, advies en informatie BV naar de implementatie van Trajectbemiddeling en netwerkplanning in de 28 RBA’s, 1992-1993., 569
    - Dossiers inzake onderzoeken naar arbeidsbemiddeling, 1990-1994.; 496, 527
      - Onderzoek door het Nederlands Economisch Instituut naar de ontwikkelingen in de internationale arbeidsbemiddeling, 1990-1991., 496
      - Haalbaarheidsonderzoek door de Afdeling Vergunningen en Internationale Arbeidsmarktvraagstukken naar arbeidsbemiddeling van Nederland naar Aruba, 1993-1994., 527
    - Dossiers inzake onderzoek door de afdeling Onderzoek Arbeidsmarktvraagstukken met betrekking tot de evaluatie van de onderzoekswensen in het Programma Extern Arbeidsmarktonderzoek 1991-1994, 1990-1994.; div.nrs.
      - Programma Extern Arbeidsmarktonderzoek 1991, 1990., 638
      - Programma Extern Arbeidsmarktonderzoek 1992, 1991-1992., 637
      - Programma Extern Arbeidsmarktonderzoek 1993, 1992-1993., 635
      - Programma Extern Arbeidsmarktonderzoek 1994, 1994., 646
    - Dossiers inzake onderzoek door onderzoeksinstellingen naar de continueeronderwerpen “Hoe werven bedrijven”en “Hoe zoeken werkzoekenden”, 1990-1995.; div.nrs.
      - Instituut voor longitudaal beleidsonderzoek (Ibo)- Veldkamp BV naar “Hoe werven bedrijven”, 1990-1991., 546
      - Intomart naar kwartaalcijfers uit “Hoe werven bedrijven” 1991., 769
      - Intomart naar “Hoe werven bedrijven 1991”, 1990-1992., 562
      - Intomart rapport "Hoe werven bedrijven 1992". Met raming van kosten en begroting, 1991-1993; 595
      - Research voor Beleid BV naar de integratie en regionalisering van het continueeronderwerp: “Hoe werven bedrijven” en “Hoe zoeken werkzoekenden,” 1991-1992., 587
      - NSS Beleidsonderzoek en Advies en RION Instituut voor Onderwijsonderzoeken naar “Hoe zoeken werkzoekenden”, 1991-1992., 545
      - Research voor Beleid BV naar “Hoe zoeken werkzoekenden,” 1991-1993., 598
      - Research voor Beleid BV met betrekking tot de evaluatie van “Hoe zoeken werkzoekenden,” 1993, RBA’s Zeeland, het Gooi, Noord-Oost Brabant, Flevoland, Noord- en Midden-Limburg, Twente en Rijnstreek, 1993., 632
      - Research voor Beleid BV naar “Hoe zoeken werkzoekenden” 1993., 633
      - Research voor Beleid BV met betrekking tot de evaluatie van “Hoe zoeken werkzoekenden,” 1993, RBA’s Friesland, Den Haag/Delft, Nijmegen/Rivierenlanden, Amsterdam/Zaanstreek/Waterland, IJssel/Vecht, Breda en Omstreken, 1994., 630
      - Intomart BV naar “Hoe werven bedrijven 1993”, 1993-1994., 631
      - Intomart BV naar “Hoe werven bedrijven 1994”, 1994-1995., 649
      - Intomart BV naar Hoe Werven bedrijven 1996, 1995., 721
    - Onderzoek door Research voor Beleid BV naar de niet-vergoede meerkosten van het gebruik van het regulier onderwijs door Arbeidsbureaus, 1991.; 586
    - Onderzoek door Research voor Beleid BV naar de “Verkenning Gebruik Regulier Onderwijs door Arbeidsvoorzieningsorganisatie,”, 1991.; 581
    - Verkennend onderzoek door het Bureau voor Economische Argumentatie naar de wenselijkheid tot regulering van het vergunningenbeleid met betrekking tot bemiddelende organisaties, 1991.; 711
    - Onderzoek door Research voor Beleid met betrekking tot de evaluatie van de Informatie- en Adviesverstrekking door de afdeling Voorlichting en Advies van AB Utrecht, 1991-1992.; 582
    - Onderzoek door Stichting Arbeid en Nieuwe Technologie naar de vraag Arbeid: een middellange termijnverkenning, 1991-1992.; 583
    - Onderzoek haalbaarheidsstudie Internationale Diplomawaardering eerste fase, tweede fase, derde fase, opgesteld door het LDC Landelijk Dienstverlenend Centrum, 1991-1992.; 741
    - Dossiers inzake onderzoek door onderzoeksinstellingen naar banenpools, 1991-1993.; div.nrs.
      - Onderzoeksvoorstel van Research voor Beleid BV met betrekking tot de evaluatie van de banenpools, 1991., 592
      - Eerste fase van het onderzoek door Research voor Beleid BV met betrekking tot een beschrijving van de organisatie van de arbeidspools, de regelgeving, het bereik en de geconstateerde knelpunten, 1991., 684
      - Vooronderzoek banenpools door Research voor Beleid BV, 1991-1992., 614
      - Tweede fase van het onderzoek door Research voor Beleid BV met betrekking tot de evaluatie van de banenpools, 1991-1993., 708
      - Derde fase van het onderzoek door Research voor Beleid BV met betrekking tot de evaluatie van banenpools, 1993., 602
    - Nota’s “De Arbeidsvoorzieningsmarkt onderzocht” opgesteld door de Sector Onderzoek Arbeidsmarktvraagstukken met betrekking tot een jaarlijkse selectie uit onderzoek ten dienste van de strategische beleidsvorming 1990-1992, 1991-1993.; div.nrs.
      - Nota “De Arbeidsvoorzieningsmarkt onderzocht in 1990”, 1991., 699
      - Nota “De Arbeidsvoorzieningsmarkt Onderzocht in 1991, 1992., 691
      - Nota “De Arbeidsvoorzieningsmarkt Onderzocht in 1992, 1993., 765
    - Dossiers inzake onderzoek door Sector Onderzoek Arbeidsmarktvraagstukken met betrekking tot regionaal statistische arbeidsmarktdocumentatie, 1991-1993.; div.nrs.
      - Document “Regionaal statistische Arbeidsmarkt Documentatie, deel 3”, 1991., 713
      - Document “Regionaal statistische arbeidsmarkt documentatie deel 4”, 1992., 709
      - Document “Regionaal statistische arbeidsmarktdocumentatie, deel 5”, 1992., 737
      - Document “Regionaal statistische arbeidsmarkt documentatie, deel 6”, 1993., 700
    - Dossiers inzake onderzoek door Instituut voor Ruimtelijke Organisatie (INRO)-TNO met betrekking tot prognose van het regionale arbeidsaanbod (RANBO), 1991-1995.; div.nrs.
      - Onderzoek door het Instituut voor Ruimtelijke Organisatie (INRO) naar het ontwikkelde model voor de prognose van het Regionale Arbeidsaanbod (RANBO), 1991-1993., 570
      - Opdracht aan TNO Beleidsstudies INRO (Infrastructuur, Transport en Regionale Ontwikkeling) betreffende RANBO II 1993-1994., 738
      - Onderzoek door TNO/INRO met betrekking tot prognoses van het regionale arbeidsaanbod en de instroom op de arbeidsmarkt vanuit het voortgezet onderwijs, 1995., 719
    - Dossiers inzake onderzoek door de sector Onderzoek Arbeidsmarktvraagstukken naar vacaturebehandeling in cijfers per kwartaal, 1991-1995.; div.nrs.
      - Tweede kwartaal 1991., 774
      - Derde kwartaal 1991., 775
      - Vierde kwartaal 1991., 776
      - Eerste kwartaal 1992., 770
      - Tweede kwartaal 1992., 771
      - Derde kwartaal 1992., 772
      - Vierde kwartaal 1992., 773
      - Eerste halfjaar 1993, 1993., 692
      - Derde en vierde kwartaal 1993., 656
      - Eerste kwartaal 1994., 641
      - Tweede, derde en vierde kwartaal 1994., 651
      - Eerste kwartaal 1995., 701
      - Tweede kwartaal 1995., 650
      - Derde kwartaal 1995., 703
      - Vierde kwartaal 1995., 702
    - Dossiers inzake onderzoek door de sector Onderzoek Arbeidsmarktvraagstukken naar de regionale arbeidsmarktprognose 1991-2000, 1991-1995.; div.nrs.
      - 1991-1996, 1991., 712
      - 1992-1997, 1992., 707
      - 1993-1998, 1993., 619
      - 1994-1999, 1994., 648
      - 1995-2000, 1995., 655
    - Onderzoek door Marktplan Adviesgroep BV met betrekking tot het onderwerp “Tussen vraag en aanbod”, 1992.; 573
    - Onderzoek door de Onderzoek Centrum van de faculteit der Toegepaste Onderwijskunde van de Universiteit van Twente met betrekking tot praktijksimulaties bij Arbeidsvoorziening, 1992., 747
    - Onderzoek door Onderzoek Centrum van de faculteit der Toegepaste Onderwijskunde van de Universiteit Twente met betrekking tot de evaluatie van de aansluiting van theorie op praktijksimulatie, 1992-1993.; 577
    - Dossiers inzake onderzoek naar de samenwerking met de uitvoeringsorganisaties sociale zekerheid, 1992-1995.; div.nrs.
      - De regio verkend. Een impressie van de regionale samenwerking tussen de Bedrijfsverenigingen, Arbeidsvoorziening en Gemeentelijk Sociale Diensten, 1992., 751
      - Onderzoek door het IVA naar samenwerkingsverbanden tussen Arbeidsvoorziening en de uitvoeringsorganisaties Sociale Zekerheid (SASZ), 1994., 715
      - Onderzoek door Instituut voor sociaal-, wetenschappelijk beleidsonderzoek en advies naar de samenwerking tussen Arbeidsvoorziening en de uitvoeringsorganisaties Sociale Zaken per RBA regio, 1995., 668
    - Dossiers inzake onderzoek door Researchcentrum voor Onderwijs en Arbeidsmarkt (ROA) naar de arbeidsmarkt naar opleiding en beroep 1994-2000, 1992-1995.; div.nrs.
      - tot 1994, 1992., 768
      - tot 1998, 1993-1994., 628
      - tot 2000, 1995., 732
    - Onderzoek door de Stichting voor Economisch Onderzoek der Universiteit van Amsterdam naar de Arbeidsmarktrelevantie van opleidingen, 1993.; 613
    - Dossier inzake Continu-onderzoek door afdeling Onderzoek en Advies naar de Arbeids(voorzienings)markt, 1993.; 661
    - Onderzoeksdocument van de Sector Onderzoek Arbeidsmarktvraagstukken met betrekking tot het arbeidsmarkt- en werkgelegenheidsdeel (RAMONA), een onderdeel van een nieuw regionaal arbeidsmarktmodel, 1993.; 687
    - Onderzoek door afdeling Onderzoek en Advies naar de moeilijk vervulbare vacatures, 1994.; 657
    - Onderzoek door de Universiteit van Amsterdam naar een standaard voor evaluatie onderzoeken bij Arbeidsvoorziening, 1994-1995.; 652
- Het (mede)oprichten en deelnemen in stichtingen, maatschappen, vennootschappen, verenigingen, coöperaties en onderlinge waarborgmaatschappijen in verband met de samenwerking met derden voor het verrichten van de taken en diensten, art. 10, tweede lid, AVW 1996 (Stb1996, 618)., 1991-2001, 213
  - Centraal Bestuur voor de Arbeidsvoorziening
    - Stukken betreffende de overname van All Media Services (AMS) BV i.o. door de Arbeidsvoorzieningsorganisatie, 1992-1993.; 529
- Het voeren van verweer in administratiefrechtelijke en bestuursrechtelijke procedures inzake het arbeidsvoorzieningsbeleid. 1991-2001, 218
  Het betreft hier unieke documenten bezwaar en beroep.
  - Centraal Bestuur voor de Arbeidsvoorziening
    - Beroepsprocedure inzake Kaderregeling Arbeidsinpassing (KRA) toepassing per bedrijf CBB-beroep, 1991-1994; div.nrs.
      - 1991, 2758
        Openbaarheid beperkt tot 01-01-2067
      - 1991, 2868
      - 1992, 2674
        Openbaarheid beperkt tot 01-01-2068
      - 1992, 2675
      - 1992, 2676
      - 1992, 2677
      - 1992, 2799
      - 1992, 2809
      - 1992, 2870
      - 1992, 2871
      - 1992, 2885
      - 1992, 2929
      - 1992, 2937
      - 1992, 2938
      - 1992, 2953
      - 1992, 2954
      - 1992, 2978
      - 1992, 2981
      - 1992, 3009
      - 1993, 2488
        Openbaarheid beperkt tot 01-01-2069
      - 1993, 2490
      - 1993, 2499
      - 1993, 2500
      - 1993, 2501
      - 1993, 2502
      - 1993, 2504
      - 1993, 2505
      - 1993, 2506
      - 1993, 2520
      - 1993, 2549
      - 1993, 2550
      - 1993, 2551
      - 1993, 2552
      - 1993, 2556
      - 1993, 2557
      - 1993, 2572
      - 1993, 2654
      - 1993, 2712
      - 1993, 2734
      - 1993, 2744
      - 1993, 2786
      - 1993, 2787
      - 1993, 3067
      - 1993, 3068
      - 1993, 3069
      - 1993, 3070
      - 1994, 2553
        Openbaarheid beperkt tot 01-01-2070
      - 1994, 2554
      - 1994, 2555
      - 1994, 2706
      - 1994, 2707
      - 1994, 2708
    - Beroepsprocedures inzake de Kaderregeling Arbeidsinpassing (KRA) toepassing per bedrijf AROB-beroep, 1991-1992; div.nrs.
      - 1991, 2658
      - 1991, 2657
      - 1991, 2681
      - 1991, 2753
      - 1991, 2887
      - 1991, 2874
      - 1991, 2867
      - 1991, 2869
      - 1991, 2722
      - 1991, 2760
      - 1992, 2872
    - Beroepsprocedures inzake de Kaderregeling Arbeidsinpassing (KRA) toepassing per werkzoekende AROB-beroep, 1991-1993; div.nrs.
      - 1991, 2659
      - 1991, 2660
      - 1991, 2682
      - 1991, 2683
      - 1991, 2684
      - 1991, 2842
      - 1991, 2843
      - 1991, 2848
      - 1991, 2873
      - 1991, 2888
      - 1991, 2898
      - 1991, 3034
      - 1991, 3062
      - 1992, 2814
      - 1993, 2513
    - Beroepsprocedures inzake de Kaderregeling Arbeidsinpassing (KRA) toepassing per werkzoekende College van Beroep voor het Bedrijfsleven (CBB)-beroep, 1991-1992; div.nrs.
      - 1991, 2673
      - 1991, 2757
      - 1992, 2727
      - 1992, 2728
      - 1992, 2754
      - 1992, 2755
      - 1992, 2756
      - 1992, 2811
      - 1992, 2886
      - 1992, 2930
      - 1992, 2934
      - 1992, 2935
      - 1992, 2936
      - 1992, 2955
      - 1992, 2987
      - 1992, 2989
    - Beroepsprocedures inzake de Kaderregeling Scholing (KRS) toepassing per werkzoekende AROB-procedure, 1991-1994; div.nrs.
      - 1991, 2598
      - 1991, 2599
      - 1991, 2603
      - 1991, 2605
      - 1991, 2606
      - 1991, 2607
      - 1991, 2608
      - 1991, 2609
      - 1991, 2610
      - 1991, 2624
      - 1991, 2625
      - 1991, 2626
      - 1991, 2627
      - 1991, 2630
      - 1991, 2632
      - 1991, 2635
      - 1991, 2639
      - 1991, 2642
      - 1991, 2643
      - 1991, 2644
      - 1991, 2650
      - 1991, 2661
      - 1991, 2662
      - 1991, 2663
      - 1991, 2664
      - 1991, 2666
      - 1991, 2686
      - 1991, 2696
      - 1991, 2699
      - 1991, 2711
      - 1991, 2721
      - 1991, 2750
      - 1991, 2772
      - 1991, 2778
      - 1991, 2781
      - 1991, 2817
      - 1991, 2827
      - 1991, 2828
      - 1991., 2830
      - 1991, 2831
      - 1991, 2834
      - 1991, 2840
      - 1991, 2844
      - 1991, 2849
      - 1991, 2859
      - 1991, 2862
      - 1991, 2863
      - 1991, 2875
      - 1991, 2877
      - 1991, 2895
      - 1991, 2900
      - 1991, 2901
      - 1991, 2902
      - 1991, 2905
      - 1991, 2912
      - 1991, 2914
      - 1991, 2918
      - 1991, 2923
      - 1991, 2925
      - 1991, 2931
      - 1991, 2932
      - 1991, 2940
      - 1991, 2949
      - 1991, 2951
      - 1991, 2952
      - 1991, 2957
      - 1991, 2958
      - 1991, 2962
      - 1991, 2969
      - 1991, 2970
      - 1991, 2971
      - 1991, 2972
      - 1991, 2976
      - 1991, 2977
      - 1991, 2979
      - 1991, 2980
      - 1991, 2982
      - 1991, 2995
      - 1991, 3000
      - 1991, 3002
      - 1991, 3003
      - 1991, 3005
      - 1991, 3014
      - 1991, 3015
      - 1991, 3016
      - 1991, 3019
      - 1991, 3020
      - 1991, 3021
      - 1991, 3022
      - 1991, 3031
      - 1991, 3032
      - 1991, 3033
      - 1991, 3035
      - 1991, 3038
      - 1991, 3039
      - 1991, 3040
      - 1991, 3048
      - 1991, 3049
      - 1991, 3050
      - 1991, 3053
      - 1991, 3055
      - 1991, 3063
      - 1992, 2631
      - 1992, 2715
      - 1992, 2796
      - 1992, 2805
      - 1992, 2815
      - 1992, 2826
      - 1992, 2839
      - 1992, 2853
      - 1992, 2876
      - 1992, 2890
      - 1992, 2897
      - 1992, 2908
      - 1992, 2921
      - 1992, 2961
      - 1992, 2963
      - 1992, 2967
      - 1992, 2968
      - 1992, 2983
      - 1992, 2996
      - 1992, 3010
      - 1992, 3011
      - 1992, 3012
      - 1992, 3023
      - 1992, 3025
      - 1992, 3026
      - 1992, 3028
      - 1992, 3029
      - 1992, 3043
      - 1992, 3044
      - 1993, 2487
      - 1993, 2547
      - 1993, 2617
      - 1993, 2619
      - 1993, 2634
      - 1993, 2719
      - 1993, 2737
      - 1993, 2751
      - 1993, 2775
      - 1993, 2892
      - 1993, 2926
      - 1993, 3024
      - 1993, 3060
      - 1994, 2539
      - 1994, 3064
    - Beroepsprocedures inzake de Kaderregeling Scholing (KRS) toepassing per bedrijf AROB-beroep, 1991-1993; div.nrs.
      - 1991, 2927
      - 1992, 2889
      - 1993, 2508
    - Beroepsprocedures inzake de Kaderregeling Scholing (KRS) toepassing per bedrijf CBB-beroep, 1991-1994; div.nrs.
      - 1991, 2879
      - 1992, 2612
      - 1992, 2878
      - 1992, 2891
      - 1993, 2585
      - 1993, 2702
      - 1993, 2703
      - 1993, 2704
      - 1993, 2764
      - 1993, 2788
      - 1993, 2790
      - 1993, 2791
      - 1993, 2899
      - 1994, 2507
      - 1994, 2705
    - Beroepsprocedures inzake de Kaderregeling Scholing (KRS) toepassing per werknemer AROB-beroep, 1991-1994; div.nrs.
      - 1991, 2637
      - 1991, 2640
      - 1991, 2641
      - 1991, 2752
      - 1991, 2782
      - 1991, 2836
      - 1991, 2864
      - 1991, 2909
      - 1991, 2910
      - 1991, 3037
      - 1991, 3047
      - 1991, 3061
      - 1992, 2882
      - 1992, 2911
      - 1992, 2992
      - 1994, 3018
      - 1994, 3057
    - Beroepsprocedures inzake de Kaderregeling Scholing (KRS) toepassing per werknemer CBB-beroep, 1991-1992; div.nrs.
      - 1991, 2602
      - 1991, 2604
      - 1991, 2651
      - 1991, 2779
      - 1991, 2783
      - 1991, 3017
      - 1991, 3036
      - 1991, 3054
      - 1992, 2860
      - 1992, 2997
    - Beroepsprocedures inzake de Kaderregeling Scholing (KRS) toepassing per werkzoekende, bezwaarschrift, 1992-1994; div.nrs.
      - 1992, 2656
      - 1992, 2833
      - 1992, 2838
      - 1992, 2846
      - 1992, 2865
      - 1992, 2924
      - 1992, 2960
      - 1994, 3059
    - Beroepsprocedures inzake de Kaderregeling Scholing (KRS) toepassing per werkzoekende, CBB-beroep, 1991-1994; div.nrs.
      - 1991, 2600
      - 1991, 2601
      - 1991, 2611
      - 1991, 2638
      - 1991, 2665
      - 1991, 2678
      - 1991, 2685
      - 1991, 2714
      - 1991, 2730
      - 1991, 2780
      - 1991, 2784
      - 1991, 2829
      - 1991, 2835
      - 1991, 2847
      - 1991, 2913
      - 1991, 2917
      - 1991, 2928
      - 1991, 2939
      - 1991, 2975
      - 1991, 3001
      - 1991, 3004
      - 1992, 2593
      - 1992, 2594
      - 1992, 2595
      - 1992, 2596
      - 1992, 2597
      - 1992, 2633
      - 1992, 2679
      - 1992, 2680
      - 1992, 2716
      - 1992, 2735
      - 1992, 2800
      - 1992, 2801
      - 1992, 2802
      - 1992, 2806
      - 1992, 2808
      - 1992, 2810
      - 1992, 2812
      - 1992, 2813
      - 1992, 2816
      - 1992, 2822
      - 1992, 2832
      - 1992, 2841
      - 1992, 2845
      - 1992, 2850
      - 1992, 2851
      - 1992, 2852
      - 1992, 2854
      - 1992, 2855
      - 1992, 2856
      - 1992, 2857
      - 1992, 2858
      - 1992, 2861
      - 1992, 2866
      - 1992, 2880
      - 1992, 2881
      - 1992, 2883
      - 1992, 2884
      - 1992, 2894
      - 1992, 2896
      - 1992, 2903
      - 1992, 2904
      - 1992, 2907
      - 1992, 2915
      - 1992, 2916
      - 1992, 2919
      - 1992, 2920
      - 1992, 2922
      - 1992, 2941
      - 1992, 2942
      - 1992, 2943
      - 1992, 2945
      - 1992, 2947
      - 1992, 2948
      - 1992, 2950
      - 1992, 2956
      - 1992, 2959
      - 1992, 2964
      - 1992, 2965
      - 1992, 2966
      - 1992, 2973
      - 1992, 2984
      - 1992, 2985
      - 1992, 2986
      - 1992, 2988
      - 1992, 2990
      - 1992, 2991
      - 1992, 2993
      - 1992, 2994
      - 1992, 3006
      - 1992, 3007
      - 1992, 3008
      - 1992, 3013
      - 1992, 3027
      - 1992, 3030
      - 1992, 3041
      - 1992, 3042
      - 1992, 3045
      - 1992, 3046
      - 1992, 3051
      - 1992, 3052
      - 1993, 2511
      - 1993, 2577
      - 1993, 2580
      - 1993, 2581
      - 1993, 2582
      - 1993, 2584
      - 1993, 2590
      - 1993, 2613
      - 1993, 2614
      - 1993, 2615
      - 1993, 2616
      - 1993, 2618
      - 1993, 2620
      - 1993, 2621
      - 1993, 2622
      - 1993, 2623
      - 1993, 2628
      - 1993, 2629
      - 1993, 2636
      - 1993, 2645
      - 1993, 2646
      - 1993, 2647
      - 1993, 2648
      - 1993, 2649
      - 1993, 2652
      - 1993, 2653
      - 1993, 2655
      - 1993, 2670
      - 1993, 2671
      - 1993, 2672
      - 1993, 2687
      - 1993, 2688
      - 1993, 2689
      - 1993, 2690
      - 1993, 2691
      - 1993, 2692
      - 1993, 2693
      - 1993, 2694
      - 1993, 2695
      - 1993, 2700
      - 1993, 2701
      - 1993, 2709
      - 1993, 2710
      - 1993, 2713
      - 1993, 2717
      - 1993, 2718
      - 1993, 2720
      - 1993, 2723
      - 1993, 2724
      - 1993, 2725
      - 1993, 2726
      - 1993, 2731
      - 1993, 2732
      - 1993, 2733
      - 1993, 2745
      - 1993, 2746
      - 1993, 2747
      - 1993, 2748
      - 1993, 2749
      - 1993, 2759
      - 1993, 2762
      - 1993, 2763
      - 1993, 2765
      - 1993, 2766
      - 1993, 2767
      - 1993, 2773
      - 1993, 2774
      - 1993, 2776
      - 1993, 2777
      - 1993, 2789
      - 1993, 2792
      - 1993, 2793
      - 1993, 2794
      - 1993, 2795
      - 1993, 2797
      - 1993, 2798
      - 1993, 2803
      - 1993, 2804
      - 1993, 2818
      - 1993, 2819
      - 1993, 2820
      - 1993, 2821
      - 1993, 2823
      - 1993, 2824
      - 1993, 2825
      - 1993, 2893
      - 1993, 2933
      - 1993, 2946
      - 1993, 2998
      - 1993, 2999
      - 1994, 2559
      - 1994, 2583
      - 1994, 2591
      - 1994, 2761
      - 1994, 2768
      - 1994, 2769
      - 1994, 2770
      - 1994, 2771
    - Beroepsprocedures inzake de Maatregel Langdurig Werklozen (MLW) toepassing per werknemer AROB-procedure, 1991-1992; 2667-2669, 2729
      - 1991, 2667
      - 1992, 2668
      - Beroepsprocedures inzake de Subsidieregeling Bevordering Arbeidsinpassing (SBA) toepassing per bedrijf AROB-procedure, Makelaardij Heerenveen B.V., 1991, 2729
      - Beroepsprocedures inzake de Wet Vermeend/Moor toepassing per werkzoekende AROB-procedure, 1991, 2669
    - Beroepsprocedures inzake subsidieregeling Banenpool toepassing per bedrijf CBB-beroep, 1993; 2697-2698
      - 1993, 2697
      - 1993, 2698
    - Beroepsprocedures inzake de Kaderregeling Scholing (KRS) toepassing per werkzoekende, 1991-1994; div.nrs.
      - 1991, 3056
      - 1992, 2589
      - 1992, 2807
      - 1992, 2837
      - 1992, 2906
      - 1992, 2944
      - 1992, 2974
      - 1993, 2489
      - 1993, 2491
      - 1993, 2492
      - 1993, 2503
      - 1993, 2509
      - 1993, 2510
      - 1993, 2514
      - 1993, 2515
      - 1993, 2516
      - 1993, 2517
      - 1993, 2519
      - 1993, 2521
      - 1993, 2522
      - 1993, 2523
      - 1993, 2524
      - 1993, 2525
      - 1993, 2526
      - 1993, 2527
      - 1993, 2528
      - 1993, 2529
      - 1993, 2530
      - 1993, 2531
      - 1993, 2532
      - 1993, 2533
      - 1993, 2534
      - 1993, 2535
      - 1993, 2536
      - 1993, 2537
      - 1993, 2538
      - 1993, 2540
      - 1993, 2541
      - 1993, 2560
      - 1993, 2561
      - 1993, 2562
      - 1993, 2563
      - 1993, 2573
      - 1993, 2574
      - 1993, 2575
      - 1994, 2512
      - 1994, 2546
      - 1994, 2587
      - 1994, 2588
      - 1994, 2592
    - Beroepsprocedures inzake subsidieregeling banenpoolplaatsen CBB-beroep per bedrijf, 1993-1994; div.nrs.
      - 1993, 2543
      - 1993, 2544
      - 1993, 2548
      - 1993, 2558
      - Beroepsprocedures inzake subsidieregeling banenpoolplaatsen toepassing per persoon CBB-beroep, 1993, 2542
      - Beroepsprocedures inzake subsidietoewijzing CBB-beroep per bedrijf Gemeente Groningen, 1994, 2545
      - Beroepsprocedures inzake subsidieregeling banenpoolplaatsen toepassing per bedrijf AROB-beroep, 1994, 2518
    - Beroepsprocedures tegen de weigering van tewerkstellingsvergunningen aan buitenlandse werknemers in het kader van de Wet Arbeid Buitenlandse Werknemers (WABW), 1987, 1989, 1991-1995; div.nrs.
      - 1987, 1863
        Openbaarheid beperkt tot 01-01-2063
      - 1989, 1848
        Openbaarheid beperkt tot 01-01-2065
      - 1990, 1723
        Openbaarheid beperkt tot 01-01-2066
      - 1990, 1728
      - 1990, 1750
      - 1990, 1765
      - 1990, 1774